【裁判字號】    97,交聲,1915
【裁判日期】    980121
【裁判案由】    聲明異議
【裁判全文】
臺灣高雄地方法院交通事件裁定   97年度交聲字第1915號
原處分機關  交通部公路總局高雄區監理所
異  議  人
即受處分人  甲○○
上列異議人即受處分人因違反道路交通管理處罰條例案件，對於
交通部公路總局高雄區監理所民國97年7 月28日所為之處分（處
分案號：高監自裁字第裁80-Ｚ000000000 號）聲明異議，本院裁
定如下：
    主  文
異議駁回。
    理  由
一、原處分意旨略以：異議人即受處分人甲○○於民國94年10月
    23日10時15分許，駕駛車牌號碼ZH-9531 號自小客車行經屏
    東縣高樹鄉○○路29-5號前之大和路與新店路交岔路口（下
    稱本件交岔路口），經警以屏東縣警察局屏警交字第V00000
    000 號舉發違反道路交通管理事件通知單（下稱舉發通知單
    ）逕行舉發「駕車行經有燈光號誌管制之交岔路口闖紅燈」
    之違規，依道路交通管理處罰條例第53條第1 項之規定，裁
    處罰鍰新台幣（下同）5 千4 百元，並依同條例第63條規定
    記違規點數3 點等語。
二、聲明異議意旨略以：異議人確於上開時間，駕駛上開車輛，
    路經本件舉發地點，但異議人並無上開闖紅燈之違規情事，
    為此不服而聲明異議云云。
三、按汽車駕駛人，行經有燈光號誌管制之交岔路口闖紅燈者，
    處1 千8 百元以上5 千4 百元以下罰鍰，並記違規點數3 點
    ，道路交通管理處罰條例第53條、第63條第1 項第3 款分別
    定有明文。經查：本件異議人於94年10月23日10時15分許，
    駕駛車牌號碼ZH-9531 號自小客車，沿屏東縣高樹鄉○○路
    由西往東行經本件交岔路口，於其行向之號誌為紅燈之際，
    仍直行通過該交岔路口，適舉發員警黃進文於該交岔路口前
    之址設興店路29-5號「峰昌機車行」門口處值勤，當場目擊
    該等違規情事，乃上前攔停並予舉發等情，業據證人即舉發
    之員警黃進文於本院調查時結證明確，並有本件舉發通知單
    、職務報告、現場示意圖、屏東縣警察局交通隊案件查詢明
    細表、證人黃進文於舉發時當場所書寫之筆記紙各1 份為憑
    。且證人黃進文於本院調查時證稱：與異議人於本件舉發違
    規之前並不認識，亦無仇恨等情，亦據異議人自承在卷，則
    證人黃進文應無故意對異議人為不實舉發之理。又參佐異議
    人當庭所繪現場圖及證人黃進文所製作現場示意圖，證人黃
    進文值勤位置恰在本件紅綠燈號誌前，復依證人黃進文證稱
    ：現場雖為一彎道，然依其所站立執勤之地點可以完全看到
    異議人通過路口及當時紅綠燈號誌之情形，且當時對向車道
    之車輛已停等紅燈一段時間等情，亦未據異議人予以爭執，
    則以證人黃進文之視野情況及當時其他車輛均已停等紅燈之
    客觀情況觀之，異議人闖紅燈直行之違規行為極易於分辨、
    觀察，已可排除證人黃進文誤看燈號、車號之可能。況證人
    黃進文證稱：異議人當時與其友人聊天而未及注意燈號等語
    ，核與異議人自承當時車上確實搭載友人等情相符，異議人
    確有可能因與友人聊天而疏未注意燈號，是證人黃進文於本
    院結證之證言，應屬可採。異議人空言指摘原處分不當，洵
    屬無據。
四、綜上，異議人於上述時、地，駕駛上開自小客車，行經有燈
    光號誌管制之交岔路口闖紅燈之違規事實既可認定，則原處
    分機關依道路交通管理處罰條例第53條第1 項及第63條第1
    項第3 款等規定，裁處異議人罰鍰5 千4 百元，並記違規點
    數3 點，於法尚稱妥適。本件異議為無理由，應予駁回。
據上論斷，依道路交通案件處理辦法第19條，裁定如主文。
中    華    民    國    98    年    1     月    21    日
                      交通法庭  法  官   黃苙荌
以上正本證明與原本無異。
如不服本裁定，應於收受送達後5 日內向本院提出抗告狀。
中    華    民    國    98    年    1     月    23    日
                                書記官   廖佳玲


司法院資訊處製作；財團法人民間司法改革基金會備份。
